【裁判字號】    94,簡上,267
【裁判日期】    950222
【裁判案由】    妨害名譽
【裁判全文】
臺灣板橋地方法院刑事判決             94年度簡上字第267號
上  訴  人  臺灣板橋地方法院檢察署檢察官
上  訴  人  甲○○
即  被  告
選任辯護人  周福珊律師
            賴玉梅律師
            李冠宜律師
上列被告因妨害名譽案件，不服本院九十四年度簡字第一四五二
號中華民國九十四年四月十二日第一審判決（聲請簡易判決處刑
案號：九十四年度偵字第二四二八號）提起上訴，本院管轄之第
二審合議庭判決如下：
    主  文
上訴駁回。
甲○○緩刑貳年。
    事實及理由
一、本案經本院審理結果，認第一審以上訴人即被告甲○○所為
    係犯刑法第三百十條第二項之加重毀謗罪，判處有期徒刑五
    月，如易科罰金，以三百元折算一日，其認事用法均無違誤
    ，量刑亦屬妥適，應予維持，並引用如附件所示第一審刑事
    簡易決書記載之事實、證據及理由。
二、被告即上訴人上訴意旨對於被訴事實為有罪之陳述，僅以：
    我與告訴人已達成和解，告訴人已不願追究，且一審法院判
    處有期徒刑五月，此刑罰之量處已屬非輕，請求駁回檢察官
    之上訴並給予緩刑等語。檢察官上訴意旨則以被告犯罪後態
    度不佳，毫無悔意，原審量刑顯然過輕不足昭炯戒，請求上
    訴撤銷原判決等語。
三、經查：（一）被告於原審判決後即與告訴人達成和解並於和
    解書中鄭重向告訴人道歉，告訴人亦同意不再追究之情，並
    有和解書影本存卷可按，是公訴人以被告犯罪後態度不佳提
    起上訴請求撤銷原審判決云云，自不足採信。（二）又按量
    刑輕重，係屬事實審法院得依職權自由裁量之事項，苟已斟
    酌刑法第五十七條各款所列情狀而未逾越法定刑度，不得遽
    指為違法（最高法院七十二年度臺上字第六六九六號、七十
    五年度臺上字第七○三三號判例參照）；且在同一犯罪事實
    與情節，如別無其他加重或減輕之原因，下級審量定之刑，
    亦無過重或失輕之不當情形，則上級審法院對下級審法院之
    職權行使，原則上應予尊重，此並有最高法院八十五年度臺
    上字第二四四六號裁判意旨可資參酌，本件被告所犯加重毀
    謗罪之法定最高本刑為二年以下有期徒刑、拘役或一千元以
    下之罰金，原審量刑已審慎審酌被告犯罪之動機、目的、手
    段、智識程度及身為立法委員之民意代表竟不知發言謹慎、
    詳為查證，颱風係屬天然災害，為不可抗力事由，告訴人乙
    ○○身為土城市長為弭民怨，前往水廠陳情，請求水廠儘速
    恢復正常供水，合乎情理；被告竟枉顧身為立法委員應以民
    意為依歸之原則，而恣意散佈傳真新聞稿，對被害人乙○○
    之名譽漫肆攻訐，所造成之危害甚鉅等一切情狀，量處被告
    上述之刑，以該罪之法定刑而言，尚稱適當，是檢察官以被
    告犯後態度不佳，原審量刑過輕等情請求撤銷原判決云云，
    自屬無理由。被告於本院審理時亦坦承本件犯行（詳參本院
    九十五年二月八日審判筆錄），是本件原審予以論罪科刑，
    其認事用法既無違誤，量刑亦屬妥適，上訴人即被告之上訴
    即為無理由，亦應駁回其上訴。惟查被告前於民國七十九年
    、八十六年間雖曾分別因偽造文書、毀謗罪經臺灣桃園地方
    法院、臺灣台北地方法院判處有期徒刑六月、拘役二十日，
    並均為緩刑二年之宣告，且分別於八十一年十一月二十三日
    、八十九年九月三十日緩刑期滿，有臺灣高等法院被告全國
    前案紀錄表乙份附卷可稽，其上開緩刑宣告均已期滿並未經
    撤銷緩刑，其刑之宣告均已失其效力，被告又因一時失慮，
    再罹刑典，然犯後已深表悔悟，且於原審判決後即與告訴人
    達成和解，告訴人並表明不願再追究之情亦已如前述，顯深
    具悔意無再犯之虞，本院審酌上情，認被告經此偵審程序及
    刑之宣告等教訓後，當知所警惕，信無再犯之虞，因認其所
    宣告之刑，以暫不執行為適當，爰併予宣告緩刑二年，以啟
    自新。
據上論斷，應依刑事訴訟第四百五十五條之一第一項、第三項、
第三百六十八條、第三百七十三條，刑法第七十四條第一款，判
決如主文。
本案經檢察官葉志飛到庭執行職務。
中    華    民    國    95    年    2     月    22    日
             刑事第二庭    審判長法  官  李釱任
                                 法  官  劉安榕
                                 法  官  徐子涵
不得上訴。
以上正本證明與原本無異。
                                 書記官  彭麗紅
中    華    民    國    95    年    2     月    23    日


司法院資訊處製作；財團法人民間司法改革基金會備份。
